【裁判字號】    98,抗,1083
【裁判日期】    981023
【裁判案由】    聲請撤銷緩刑
【裁判全文】
臺灣高等法院刑事裁定                  98年度抗字第1083號
抗  告  人
即  受刑人  甲○○
上列抗告人因聲請撤銷緩刑案件，不服臺灣板橋地方法院中華民
國98年9月15日所為撤銷緩刑裁定（98年度撤緩字第178號），提
起抗告，本院裁定如下：
    主  文
抗告駁回。
    理  由
一、原裁定意旨略以：受刑人甲○○於96年間因詐欺案件，經臺
    灣士林地方法院於民國98年2月13日以97年度審簡字第131號
    判處有期徒刑4月，緩刑2年，於98年2月24日判決確定。其
    於緩刑期前即96年10月11日另犯詐欺罪，經臺灣高等法院臺
    中分院於98年5月26日以98年度上易字第626號判處有期徒刑
    6 月，如易科罰金以新臺幣（下同）1,000元折算1日，於同
    日確定等情，有受刑人前案紀錄表可查。本件受刑人先後所
    為之犯罪行為，均屬財產犯罪，顯見受刑人不思循正當途徑
    獲取生活所需，竟為貪圖不當利得，而為詐欺犯行，致被害
    人受有財產上之損失；又受刑人於臺灣高等法院臺中分院98
    年度上易字第626號案件審理中，辯稱伊非詐欺集團成員云
    云，惟其積極參與臨櫃提領款項之車手工作，且詐騙金額高
    達10 0萬元，顯無懇切悔悟之情節，實未見其於緩刑期間有
    何深自反省之意，因認上開緩刑宣告實難收其預期效果，而
    有執行刑罰之必要，檢察官聲請撤銷緩刑於法並無不合，應
    與准許等語。
二、本件抗告意旨略以：檢察官以同一事實重複起訴，雖經臺灣
    高等法院臺中分院判處有期徒刑6月，得易科罰金確定，依
    一事不再理之原則，對受刑人顯然不公，請將原裁定撤銷云
    云。
三、按「受緩刑之宣告而有下列情形之一，足認原宣告之緩刑難
    收其預期效果，而有執行刑罰之必要者，得撤銷其宣告：一
    、緩刑前因故意犯他罪，而在緩刑期內受得易科罰金之有期
    徒刑、拘役或罰金之宣告確定者。二、緩刑期內因故意犯他
    罪，而在緩刑期內受得易科罰金之有期徒刑、拘役或罰金之
    宣告確定者。三、緩刑期內因過失更犯罪，而在緩刑期內受
    有期徒刑之宣告確定者。四、違反第74條第2項第 1款至第8
    款所定負擔情節重大者。前條第2項之規定，於前項第1款至
    第 3款情形亦適用之。」、「前項撤銷之聲請，於判決確定
    後6月以內為之。」刑法第75條之1、第75條第 2項分別定有
    明文。緩刑宣告是否得撤銷，除須符合刑法第75條之1第1項
    各款之要件外，本條並採裁量撤銷主義，賦予法院撤銷與否
    之權限，特於第 1項規定實質要件為「足認原宣告之緩刑難
    收其預期效果，而有執行刑罰之必要」，供作審認之標準。
    亦即於上揭「得」撤銷緩刑之情形，法官應依職權本於合目
    的性之裁量，妥適審酌受刑人所犯前後數罪間，關於法益侵
    害之性質、受刑人於緩刑期內行為表現之惡性及其反社會性
    ，是否已使前案原為促使惡性輕微之被告或偶發犯、初犯改
    過自新而宣告之緩刑，已難收其預期之效果，而確有執行刑
    罰之必要。
四、經查：本件抗告人即受刑人甲○○於96年間因詐欺案件，經
    臺灣士林地方法院於98年2月13日以97年度審簡字第131號判
    處有期徒刑4月，緩刑2年，於98年2月24日判決確定。其於
    緩刑期前即96年10月11日另犯詐欺罪，經臺灣高等法院臺中
    分院於98年5月26日以98年度上易字第626號判處有期徒刑6
    月，如易科罰金以1,000元折算1日，於同日確定等情，既為
    抗告人即受刑人所不爭，其雖不否認曾至銀行提領被害人遭
    詐騙款項中之90萬元，惟其仍於臺灣高等法院臺中分院審理
    時辯稱其非詐欺集團成員云云，此亦有臺灣高等法院臺中分
    院98年度上易字第626號判決在卷（見臺灣板橋地方法院檢
    察署98年度執聲字第2969號卷第8頁）可稽，足見其於緩刑
    期間內，未具悔改之心，就已犯罪之明確事實，仍心存僥倖
    而飾詞辯解，惡性非輕，應認前案緩刑之宣告難收預期之效
    果，而有執行刑罰之必要。原審法院審酌受刑人所犯罪刑之
    案情後，認原確定判決之緩刑宣告未能收預期效果，有執行
    刑罰的必要，並與刑法第75條之1第1項第2款之規定相符，
    而撤銷受刑人之緩刑宣告，經核認事用法並無不合。受刑人
    抗告意旨稱臺灣高等法院臺中分院前揭判決違背一事不再理
    原則云云；惟查：臺灣高等法院臺中分院已於判決理由中詳
    細說明，抗告人犯意不同，犯行有別，其所犯之詐欺罪與前
    所犯經宣告緩刑之幫助詐欺罪，不相干連（見同上臺灣板橋
    地方法院檢察署執聲字卷第10頁），是抗告人片面主張臺灣
    高等法院臺中分院判決違背一事不再理原則，已非有據，遑
    論抗告人上述抗告事由，亦與刑法第75條之1撤銷緩刑之要
    件無涉。綜上，本件受刑人提起抗告，指摘原裁定不當，為
    無理由，應予駁回。
五、據上論結，應依刑事訴訟法第412條，裁定如主文。
中    華    民    國    98    年    10    月    23    日
                  刑事第九庭  審判長法  官  陳貽男
                                    法  官  周盈文
                                    法  官  詹駿鴻
以上正本證明與原本無異。
不得再抗告。
                                    書記官  梁淑時
中    華    民    國    98    年    10    月    26    日


司法院資訊處製作；財團法人民間司法改革基金會備份。
